【裁判字號】    96,訴,1055
【裁判日期】    970417
【裁判案由】    毒品危害防制條例
【裁判全文】
臺灣臺南地方法院刑事判決             96年度訴字第1055號
公  訴  人  臺灣臺南地方法院檢察署檢察官
被      告  己○○
指定辯護人  本院公設辯護人  乙○○
上列被告因違反毒品危害防制條例案件，經檢察官提起公訴（96
年度偵字第11777號），本院判決如下：
    主  文
己○○犯如附表所示之罪，各處如附表所示之主刑及從刑。應執
行有期徒刑貳拾年。扣案之安非他命壹小包（含其外包裝袋壹只
合計驗餘毛重零點肆貳零公克）沒收銷燬之；扣案之門號000000
0000行動電話壹支（含SIM卡壹張）、門號0000000000行動電話
壹支（含SIM卡壹張）、夾鍊袋貳包、藥鏟吸管貳支均沒收。販
賣第一級、第二級毒品所得之財物新臺幣壹萬壹仟元沒收，如全
部或一部不能沒收時以其財產抵償之。
    事  實
一、己○○與綽號「大伯仔」之王金福為男女朋友之關係，王金
    福與綽號「排骨」之不詳姓名成年男子係朋友，渠三人均明
    知海洛因、安非他命係屬毒品危害防制條例第2條第2項第1
    款、第2款所規定之第一、二級毒品，不得販賣，竟共同基
    於販賣海洛因、安非他命以圖利之犯意聯絡，由王金福、「
    排骨」合夥販賣，負責提供安非他命、海洛因，由己○○負
    責出面進行交易，自民國96年3月初起至同年6月下旬止，先
    後2次（按起訴書原記載多次，經蒞庭公訴檢察官於審理中
    更正為二次）販賣安非他命於予甲○○，先後各11次、9次
    （按起訴書原記載多次，經蒞庭公訴檢察官於審理中各更正
    為上開次數）分別販賣海洛因予丁○○、戊○○（其每次販
    賣之時間、地點、對象、聯絡方式、次數、價格詳如附表所
    示）。嗣於96年8月2日上午8時30分許，為警在其臺南縣西
    港鄉永樂村大塭寮124之10號住處內，查獲己○○所有預備
    供分裝販賣海洛因及安非他命用之夾鍊袋2包、供販賣海洛
    因及安非他命聯絡用之門號0000000000行動電話1支（含門
    號卡1張）、供販賣海洛因聯絡用之0000000000行動電話1支
    （含門號卡1張）及王金福所有之安非他命壹小包（含其外
    包裝袋壹只合計驗餘毛重零點肆貳零公克）、供販賣海洛因
    及安非他命分裝用之藥鏟吸管2支等物。
二、案經臺南縣警察局報請臺灣臺南地方法院檢察署檢察官偵查
    起訴。
    理  由
甲、證據能力方面：
    本件下採之論罪證據資料，其中行政院衛生署管制藥品管理
    局97年2月25日管檢字第0970001999號鑑定書乙份、臺灣臺
    南地方法院檢察署丙○瑞玄聲監續字第000480、000544 號
    通訊監察書二份，均係公務員職務上製作之證明文書，本院
    查無該等文書有何故意登載不實之顯不可信之情況，依照同
    法第159條之4第1款之規定自得採為本案認定犯罪事實之證
    據。又被告己○○使用門號0000000000號之行動電話監聽譯
    文乙份，係依據上開臺灣臺南地方法院檢察署丙○瑞玄聲監
    續字第000480、000544號通訊監察書所製作，為依法定程序
    執行通訊監察所取得之派生證據，而上開被告於審判中經本
    院就上揭通訊監聽譯文令其辯認時，並不否認監聽譯文之內
    容為真正，則該監聽譯文自得採為本案認定犯罪事實之證據
    （最高法院95年度台上字第3128號判決意旨參照）。
乙、認定事實方面：
一、訊據被告對上開犯罪事實，除否認伊有販賣毒品犯行，辯稱
    ：伊不知所交付予甲○○、丁○○、戊○○之物為毒品云云
    外，餘均坦承不諱（見本院卷第101、102、137至139頁）。
    惟查：
(一)、被告於警詢時供稱：「（問：你是以何方式販賣一、二級毒
    品之海洛因及安非他命？販賣價錢為何？於何時開始販賣？
    至今獲利多少？毒品來源為何？）我都是以00000000 00 及
    0000000000電話連絡，再約時間、地點交易買賣毒品，販賣
    價錢00000000元販賣1小包海洛因及安非他命，我是從95年
    4月份開始販賣至今，我販毒所得都交給王金福綽號「杜伯
    」。獲利多少我不清楚，毒品均是王金福所交給我的。」等
    語在卷（見警卷第5頁）；復於偵查中供承：「（問：證人
    丁○○、戊○○、甲○○說你有販賣毒品？）是王金福在販
    賣毒品，我只是幫他接販毒電話，王金福在販賣海洛因及安
    非他命二種，我都幫王金福接0000000000、0000000000這二
    支電話，對方電話打來，都叫我「阿君」他們跟我談妥交易
    毒品種類、價格及數量以後，王金福叫我騎機車去送毒品給
    買家，錢也是我收回來，都交給王金福，王金福會幫我支付
    一些家庭費用。（問：販賣的時問、地點及次數？）答：96
    年3月底開始，我幫王金福賣給綽號「阿華」之丁○○海洛
    因，至96年6月間止，前後約10次，1次都交易新台幣500 元
    。戊○○是丁○○的妻子，他從96年4月間開始到96年6月止
    ，我幫王金福賣海洛因給戊○○約l0次，戊○○通常是跟丁○○一起來買的，所以也只有約10次。甲○○我都叫他牛頭
    ，他從96年3、4月開始到96年6月間止，他有買過7、8次安
    非他命，每次都買500元，也都是王金福叫我交毒品給他的
    ，甲○○在電話中都叫我「幼齒」等語在卷（見偵卷第51頁
    ）；其於審理中更明確供稱：王金福係與「排骨」合夥販賣
    海洛因、安非他命，渠二人負責提供安非他命、海洛因由伊
    負責出面進行交易，伊知悉王金福交伊交予附表所示販賣對
    象，係海洛因或安非他命等語在卷（見本院卷第101、102、
    137、138頁）。足見王金福、「排骨」係合夥販賣毒品，被
    告與渠二人共同販賣，由渠二人提供安非他命交由被告出面
    販賣予甲○○，提供海洛因交由被告出面販賣予戊○○、丁○○，被告知悉所販售者為安非他命或海洛因，已足認定。
(二)、且其販賣安非他命予甲○○之犯行，並經證人甲○○審理中
    結稱：「（問：是否認識被告己○○？）認識。（問：被告
    有無綽號？）有，綽號「幼齒」。（問：自己之綽號為何？
    ）答：綽號「牛頭」。（問：之前有無施用毒品？）答：有
    。施用安非他命。（問：毒品如何取得？）跟綽號「幼齒」
    即在庭被告買的。（問：如何聯絡？）用我的手機打她的手
    機，她的號碼我不記得了。我的手機號碼是0000000000 。
    （問：她的手機是否0000000000？）我只記得後面是779 而
    已。（問：你說與被告購買安非他命，時間、地點、次數、
    交易金額各為何？）：我總共買兩次，在曾文溪堤岸的旁邊
    （台南縣西港鄉永樂村大塭寮附近），每一次都用五百元買
    的。時間範圍大概是九十六年五、六月時左右。兩次都在那
    時候左右。（問：你在九十六年六月八日23時5分21秒，其
    監聽譯文內容為何（提示警卷44頁）？）意思是我要買五百
    元的安非他命。（問：你兩次購買毒品安非他命是否都在同
    一地點？）是的。（問：每次都購買若干？）一小包。一小
    包五百元。（問：除了九十六年六月八日晚上十一點五分你
    所打的那一通電話，「你要等我一下，一樣五百」那次外，
    另一次在何時？）時間太久，兩次的時間差不多。都是六月
    份左右。另外一次在六月初。」（見院卷第53至57頁），並
    有安非他命壹小包（含其外包裝袋壹只合計驗餘毛重零點肆
    貳零公克）、預備供販賣安非他命分裝用之夾鍊袋2包、供
    販賣安非他命分裝用之藥鏟吸管2支、聯絡用之門號00000
    00000行動電話1支（含門號卡1張）等物扣案及門號0000000
    000行動電話之行動電話監聽譯文乙份（見警卷44至50頁）
    、台南地方法院檢察署丙○瑞玄聲監續字第000480、000544
    號通訊監察書二份在卷（見警卷第38、41頁）可資佐證。且
    上開扣案之上開一小包晶體，經送行政院衛生署管制藥品管
    理局鑑定結果，確驗出甲基安非他命（Methamphetamin e）
    成分，此有該局97年2月25日管檢字第0970001999號鑑定書
    在卷足憑（見院卷第126頁）。
(三)、其販賣海洛因予丁○○、戊○○之犯行，業分據證人丁○○
    於審理中結稱：「（問：是否認識被告己○○？）認識。（
    問：如何認識？）購買毒品。（問：被告有無綽號？）她綽
    號「阿君」。（問：之前有無施用毒品？）在九十六年三月
    份及五月份有施用毒品海洛因。（問：毒品如何而來？）聯
    絡綽號「阿君」的人買的。（問：綽號「阿君」是否在庭被
    告？）是的。（問：如何聯絡？）是以我的手機打她的手機
    ，我的手機是0000000000。她的手機號碼0000000000，另一
    隻號碼我不清楚了。（問：另一隻是否0000000000？）是的
    。（問：購買海洛因的時間、次數、金額及地點為何？）九
    十六年三月份初次購買，之後五月連續購買了十幾次。購買
    的金額為五百元。地點在台南縣西港鄉永樂村的大塭寮附近
    ，那裡有一間香蕉園。（問：受命法官問你剛才說在九十六
    年五月份買了十幾次，到底幾次？）到底幾次我不曉得，有
    十次。（問：六月份有無買毒品？你在偵查中說最後一次在
    六月份？）六月初還有買毒品，之後我就已經接受美沙酮治
    療，至於詳細時間係六月幾號我不大清楚，之後沒有再碰毒
    品了。（問：每次買毒品數量為何？）一小包。（問：是否
    每次交易都是你交錢與阿君，阿君交毒品給你？）是的。「
    大伯仔」我不認識。「大伯仔」沒有拿毒品給我過。」等語
    在卷（見院卷第57至61頁），證人戊○○於審理中結稱：「
    （問：是否認識在庭被告己○○？）認識。（問：被告有無
    綽號？）我叫她「阿君」。（問：之前有無施用毒品？）我
    是施用海洛因，在九十六年四月初我出監後開始施用到五月
    初。（問：你的海洛因從何而來？）我是拜託己○○幫我買
    的。（問：如何拜託她？）我打電話給她，我說我要半斤肉
    。因為我怕被警察監聽。（問：0000000000是何人的？）這
    是我先生的電話。（問：在九十六年六月十八日十三時二十
    五分十六秒的監聽譯文內容為何？（提示警卷第48頁））答
    ：我是要請被告幫我買半斤毒品海洛因五百元。（問：請她
    買大概多久會交易？）路邊，在台南縣西港鄉永樂村大塭寮
    附近（曾文溪堤防附近），旁邊有香蕉園。我打電話後，差
    不多二十分到三十分左右會到。（問：你的錢交給誰？）答
    ：她拿毒品給我，她拿錢回去給那個男的。有一次她打電話
    說她把錢花掉，那個男的指責她。（問：你的錢交給何人？
    ）：是我請被告幫那個男的買的。因為被告本身沒有毒品。
    （問：在檢察官偵訊時是否提到用妳先生以0000000000 向
    被告購買毒品？）是的。（問：總共買幾次？）答：買了二
    十次。（問：每次購買毒品皆係五百元一小包？都是海洛因
    ？）是的。都是海洛因。（問：錢是否都是交給被告己○○
    ？）是的。（問：毒品是否都是己○○交給你的？）是的。
    （問：你之前在檢察官偵訊及警詢時都說是你向被告買毒品
    ，為何現在又說是請被告幫你買毒品？）我打電話給她說我
    要買五百元一包。我是有向她買毒品的意思。至於她去哪裡
    拿貨我不清楚。（問：證人戊○○對被告所言有何意見？）
    我買毒品時，有時綽號「排骨」的人會出現，有時「大伯仔
    」會出現，排骨與「大伯仔」不是單獨出現，他們都是與被
    告出現，我與「大伯仔」、綽號「排骨」的人不熟，我把錢
    交給被告，被告把毒品交給我，被告再交錢給他們二人。（
    問：被告是向「大伯仔」、綽號「排骨」調貨賣給你，還是
    跟他們一起販賣毒品？）我向被告己○○買毒品，被告本身
    沒有毒品，毒品在綽號「排骨」、「大伯仔」那裡。（問：
    你向被告買毒品時，有無看過被告當場把賣毒品的錢交給別
    人？）有。有時候把錢交給綽號「排骨」的人，有時把錢交
    給「大伯仔」。（問：被告將錢交給「大伯仔」、綽號「排
    骨」時，是否都是將所有的錢全部轉交給他們？）是的。（
    問：你要拿給被告的錢，是否每次都是被告將錢交予「大伯
    仔」、綽號「排骨」之人？）是的。」等語在卷（見院卷第
    62至68頁）。並有預備供分裝販賣海洛因用之夾鍊袋2包、
    供販賣海洛因分裝用之藥鏟吸管2支、聯絡用之門號0000000
    000行動電話1支（含門號卡1張）、0000000000行動電話1支
    （含門號卡1張）扣案及監聽譯文乙份（見警卷第29至30頁
    ）、台南地方法院檢察署丙○瑞玄聲監續字第000480、0005
    44號通訊監察書二份在卷（見警卷第38、41頁）可資佐證。
(四)、近來政府為杜絕毒品之氾濫，對於查緝施用及販賣毒品之工
    作，無不嚴加執行，被告己○○、王金福、綽號「排骨」者
    與上開買受人甲○○、丁○○、戊○○彼此間，並非親故，
    業據於證人甲○○、丁○○、戊○○於審理中供明在卷，則
    被告等販賣毒品予渠三人，衡諸常情，自不可能僅甘冒販賣
    毒品重刑處罰之高度風險，而全無從中意圖營利之理，故被
    告上開販毒行為，顯有營利意圖，已足認定。且被告既以從
    事附表所示各次販賣海洛因、安非他命之收售價金及交付毒
    品之構成要件行為，自係各販賣毒品之共同正犯，亦足認定
    。
(五)、綜上各情參互觀之，本件實罪證明確，被告犯行均堪以認定
    ，其所辯無非事後畏罪卸責之詞，不足採信。
丙、論罪科刑方面：
    核被告所為，附表編號1至4所示之犯行，均係犯毒品危害防
    制條例第4條第1項之販賣第一級毒品罪，附表編號5、6所示
    之犯行，均係犯同條例第4條第2項之販賣第二級毒品罪。被
    告與王金福、「排骨」彼此間，有犯意聯絡及行為分擔，均
    為共同正犯。其持有海洛因、安非他命之低度行為，應分為
    其販賣之高度行為所吸收，均不另論罪。惟被告雖有多次販
    賣海洛因之犯行，然係因受共犯男友王金福之慫恿利用所為
    ，且每次販賣之毒品數量甚微及所得價金非多，且其所得復
    均交付合夥販賣之王金福及綽號「排骨」者，與坊間整批大
    量販賣毒品，追求高額之價差利潤之大盤販毒者有別，惟其
    法定刑為死刑或無期徒刑，衡情若處以法定最低刑，依社會
    一般觀念不無情輕法重之處，是其此部分犯罪情狀衡情不無
    可憫，故均酌依刑法第59條規定減輕其刑。爰審酌被告有違
    反毒品危害防治條例前科，素行非佳，有台灣高等法院被告
    全國前案紀錄表乙紙附卷足憑，竟仍不知悔改，復犯本件販
    賣第一級、第二級毒品犯行，散佈毒害營利，犯罪所生危害
    甚重，審理中飾詞圖卸刑責，態度欠佳，惟有上開情堪憫恕
    之情事等一切情狀，分別量處如附表所示之主刑及從刑，並
    定其應執行刑為有期徒刑貳拾年，以示懲儆。扣案之安非他
    命一小包（含其外包裝袋壹只，二者不可分離，合計驗餘毛
    重零點肆貳零公克），係查獲之毒品，應依毒品危害防制條
    例第18條第1項前段宣告沒收銷燬之；扣案之門號000000000
    0行動電話壹支（含SIM卡壹張），為被告所有供本件販賣海
    洛因及安非他命所用之物，扣案之門號0000000000行動電話
    壹支（含SI M卡壹張），為被告所有供本件販賣海洛因所用
    之物，扣案之藥鏟吸管貳支，為共犯王金福所有供販賣海洛
    因及安非他命所用之物，業據被告於審理中供明在卷（見本
    院卷第102頁），均應依毒品危害防制條例第19條第1項規定
    宣告沒收；扣案之夾鏈袋貳包，為被告所有預備供販賣海洛
    因及安非他命分裝所用之物，應依刑法第38條第1項第2款規
    定宣告沒收；其販賣第一級、第二級毒品所得之財物合計新
    臺幣壹萬壹仟元，均應依毒品危害防制條例第19條第1項規
    定宣告沒收，如全部或一部不能沒收時以其財產抵償之。至
    扣案之注射針筒壹支，被告否認係供本案販賣毒品海洛因所
    用，本院亦查無其他積極證據足資證明係被告供犯本罪所用
    之物，爰不另為沒收之諭知，附此敘明。
丁、據上論斷，應依刑事訴訟法第299條第1項前段，毒品危害防
    制條例第4條第1項、第2項、第18條第1項前段、第19條第1
    項，刑法第11條前段、第28條、第59條、第38條第1項第2款
    ，第51條第5款，判決如主文。
中    華    民    國    97    年    4     月    17    日
                  刑事第一庭審判長  法  官  陳顯榮
                                    法  官  鍾邦久
                                    法  官  柯顯卿
附表：
┌─┬───┬───┬──┬─────┬───┬───┬───┬───────────┐
│編│時  間│地  點│販賣│販賣聯絡方│次  數│罪  名│主  刑│    從           刑   │
│號│      │      │對象│式        │價  格│      │      │                      │
├─┼───┼───┼──┼─────┼───┼───┼───┼───────────┤
│1 │96年03│曾文溪│ 胡 │丁○○以其│1次售 │共同販│處有期│販賣第一級毒品所得新臺│
│  │月    │堤岸旁│ 復 │0000000000│交1小 │賣第一│徒刑拾│幣伍佰元沒收，如全部或│
│  │      │（臺南│ 華 │號行動電話│包，收│級毒品│伍年陸│一部不能沒收時以其財產│
│  │      │縣西港│    │與己○○之│取價款│      │月    │抵償之；扣案之門號0913│
│  │      │鄉永樂│    │0000000000│新台幣│      │      │485779行動電話壹支（含│
│  │      │村大塭│    │、00000000│（下同│      │      │SIM卡壹張）、門號09151│
│  │      │寮）之│    │79號行動電│）500 │      │      │64593行動電話壹支（含 │
│  │      │香蕉園│    │話聯絡。  │元    │      │      │SIM卡壹張）、夾鍊袋貳 │
│  │      │      │    │          │      │      │      │包、藥鏟吸管貳支均沒收│
│  │      │      │    │          │      │      │      │。                    │
├─┼───┼───┼──┼─────┼───┼───┼───┼───────────┤
│2 │96年05│曾文溪│ 胡 │丁○○以其│先後9 │均共同│各處有│每次販賣第一級毒品所得│
│  │月    │堤岸旁│ 復 │0000000000│次，每│販賣第│期徒刑│新臺幣伍佰元均沒收，如│
│  │      │（臺南│ 華 │號行動電話│次各售│一級毒│拾伍年│全部或一部不能沒收時以│
│  │      │縣西港│    │與己○○之│交1小 │品    │陸月  │其財產抵償之；扣案之門│
│  │      │鄉永樂│    │0000000000│包，各│      │      │號00 00000000行動電話 │
│  │      │村大塭│    │、00000000│收收取│      │      │壹支（含SIM卡壹張）、 │
│  │      │寮）之│    │79號行動電│價款  │      │      │門號000 00 00000行動電│
│  │      │香蕉園│    │話聯絡。  │500元 │      │      │話壹支（含SIM卡壹張） │
│  │      │      │    │          │      │      │      │、夾鍊袋貳包、藥鏟吸管│
│  │      │      │    │          │      │      │      │貳支各均沒收。        │
├─┼───┼───┼──┼─────┼───┼───┼───┼───────────┤
│3 │96年06│曾文溪│ 胡 │丁○○以其│1次售 │共同販│處有期│販賣第一級毒品所得新臺│
│  │月    │堤岸旁│ 復 │0000000000│交1小 │賣第一│徒刑拾│幣伍佰元沒收，如全部或│
│  │      │（臺南│ 華 │號行動電話│包，收│級毒品│伍年陸│一部不能沒收時以其財產│
│  │      │縣西港│    │與己○○之│取價款│      │月    │抵償之；扣案之門號0913│
│  │      │鄉永樂│    │0000000000│500元 │      │      │485779行動電話壹支（含│
│  │      │村大塭│    │、00000000│      │      │      │SIM卡壹張）、門號09151│
│  │      │寮）之│    │79號行動電│      │      │      │64593行動電話壹支（含 │
│  │      │香蕉園│    │話聯絡。  │      │      │      │SIM卡壹張）、夾鍊袋貳 │
│  │      │      │    │          │      │      │      │包、藥鏟吸管貳支均沒收│
│  │      │      │    │          │      │      │      │。                    │
├─┼───┼───┼──┼─────┼───┼───┼───┼───────────┤
│4 │96年04│曾文溪│ 陳 │戊○○以其│先後9 │均共同│各處有│每次販賣第一級毒品所得│
│  │月下旬│堤岸旁│ 美 │丈夫之0933│次，每│販賣第│期徒刑│新臺幣伍佰元各沒收，如│
│  │至96年│（臺南│ 惠 │847913號行│次各售│一級毒│拾伍年│全部或一部不能沒收時以│
│  │06月下│縣西港│    │動電話與劉│交1小 │品    │陸月  │其財產抵償之；扣案之門│
│  │旬    │鄉永樂│    │紅之0913│包，各│      │      │號0000000000行動電話壹│
│  │      │村大塭│    │485779、09│收取價│      │      │支（含SIM卡壹張）、門 │
│  │      │寮）之│    │00000000號│款500 │      │      │號0000000000行動電話壹│
│  │      │香蕉園│    │行動電話  │元    │      │      │支（含SIM卡壹張）、夾 │
│  │      │      │    │聯絡。    │      │      │      │鍊袋貳包、藥鏟吸管貳支│
│  │      │      │    │          │      │      │      │各均沒收。            │
├─┼───┼───┼──┼─────┼───┼───┼───┼───────────┤
│5 │96年06│曾文溪│ 王 │己○○以其│1次售 │共同販│處有期│扣案之安非他命壹小包（│
│  │月08號│堤岸旁│ 贊 │0000000000│交1小 │賣第二│徒刑柒│含其外包裝袋壹只合計驗│
│  │晚上11│（臺南│ 勝 │號行動電話│包，收│級毒品│年陸月│餘毛重零點肆貳零公克）│
│  │、12時│縣西港│    │與甲○○之│取價款│      │。    │沒收銷毀之；販賣第二級│
│  │許    │鄉永樂│    │0000000000│500元 │      │      │毒品所得新臺幣伍佰元沒│
│  │      │村大塭│    │號行動電話│      │      │      │收，如全部或一部不能沒│
│  │      │寮）之│    │聯絡。    │      │      │      │收時以其財產抵償之；扣│
│  │      │香蕉園│    │          │      │      │      │案之門號0000000000行動│
│  │      │      │    │          │      │      │      │電話壹支（含SIM卡壹張 │
│  │      │      │    │          │      │      │      │）、夾鍊袋貳包、藥鏟吸│
│  │      │      │    │          │      │      │      │管貳支均沒收。        │
│  │      │      │    │          │      │      │      │                      │
├─┼───┼───┼──┼─────┼───┼───┼───┼───────────┤
│6 │96年06│曾文溪│ 王 │己○○以其│1次1售│共同販│處有期│扣案之安非他命壹小包（│
│  │月初  │堤岸旁│ 贊 │0000000000│交小包│賣第二│徒刑柒│含其外包裝壹只，合計驗│
│  │      │（臺南│ 勝 │號行動電話│，收取│級毒品│年陸月│餘毛重零點肆貳零公克）│
│  │      │縣西港│    │與甲○○之│價款50│      │      │沒收銷毀之；販賣第二級│
│  │      │鄉永樂│    │0000000000│0元   │      │      │毒品所得新臺幣伍佰元沒│
│  │      │村大塭│    │號行動電話│      │      │      │收，如全部或一部不能沒│
│  │      │寮）之│    │聯絡。    │      │      │      │收時以其財產抵償之；扣│
│  │      │香蕉園│    │          │      │      │      │案之門號0000000000行動│
│  │      │      │    │          │      │      │      │電話壹支（含SIM卡壹張 │
│  │      │      │    │          │      │      │      │）、夾鍊袋貳包、藥鏟吸│
│  │      │      │    │          │      │      │      │管貳支均沒收。        │
└─┴───┴───┴──┴─────┴───┴───┴───┴───────────┘
以上正本證明與原本無異。
如不服本判決應於收受本判決後10日內向本院提出上訴書狀，並
應敘述具體理由。如未敘述上訴理由者，應於上訴期間屆滿後20
日內向本院補提理由書狀（均須按他造當事人之人數附繕本）「
切勿逕送上級法院」。
                                    書記官  黃鋕偉
中    華    民    國    97    年    4     月    17    日
附錄所犯法條：
毒品危害防制條例第4條第1項、第2項：
製造、運輸、販賣第一級毒品者，處死刑或無期徒刑；處無期徒
刑者，得併科新臺幣1千萬元以下罰金。
製造、運輸、販賣第二級毒品者，處無期徒刑或7年以上有期徒
刑，得併科新臺幣7百萬元以下罰金。


司法院資訊處製作；財團法人民間司法改革基金會備份。
